# Exempel promptar för dina elever. {#tillelever}

```{r eval=FALSE,tidy=TRUE}
Kan du förklara [ämne]?
```
En användbar prompt för elever som vill ha förkla-ringar på ett specifikt ämne. Elever kan ersätta "[ämne]" med något som de vill ha förklarat, som till exempel "kemiska bindningar" eller "historiska händelser under andra världskriget".

```{r eval=FALSE,tidy=TRUE}
Vad är [begrepp]?
  ```
En annan användbar prompt för elever som vill ha en förklaring på ett specifikt begrepp. Elever kan ersätta "[begrepp]" med något som de vill ha för-klarat, som till exempel "symbios" eller "Pythagoras sats".

```{r eval=FALSE,tidy=TRUE}
Kan du ge mig ett exempel på [koncept]?
```
En användbar prompt för elever som vill ha exem-pel på ett specifikt koncept. Elever kan ersätta "[koncept]" med något som de vill ha exempel på, som till exempel "geometriska figurer" eller "enzymer".

```{r eval=FALSE,tidy=TRUE}
Hur gör man [uppgift]?
```
En användbar prompt för elever som behöver hjälp med att utföra en specifik uppgift eller räkneopera-tion. Elever kan ersätta "[uppgift]" med något som de vill ha hjälp med, som till exempel "multiplika-tion med decimaltal" eller "att skriva en argumente-rande text".

```{r eval=FALSE,tidy=TRUE}
Kan du visa mig en [typ av graf]?
```
En användbar prompt för elever som behöver hjälp med att skapa en specifik typ av graf. Elever kan ersätta "[typ av graf]" med något som de vill ha hjälp med, som till exempel "stapeldiagram" eller cirkeldiagram".

```{r eval=FALSE,tidy=TRUE}
Vad är den bästa metoden för att lära sig...
```
Används för att få förslag på den bästa metoden för att lära sig ett specifikt ämne.

```{r eval=FALSE,tidy=TRUE}
Kan du hjälpa mig att hitta bra studietips för ...
```
Används för att be mig om tips på hur man kan studera mer effektivt för ett specifikt ämne.

```{r eval=FALSE,tidy=TRUE}
Vad är en bra resurs för att lära sig mer om ...
```
Används för att få förslag på bra resurser som man kan använda för att lära sig mer om ett specifikt ämne.

```{r eval=FALSE,tidy=TRUE}
Kan du hjälpa mig att förstå den här uppgiften?
```
Används för att be mig om hjälp med att förstå en specifik uppgift som eleverna behöver lösa.

```{r eval=FALSE,tidy=TRUE}
Vilka är de viktigaste begreppen inom ...
```
Används för att få information om de viktigaste begreppen och termerna inom ett specifikt ämne.



